BIANCA ANNIKIAN

ESTUDIANTE DE ARQUITECTURA



SOBRE MÍ

20 años, Argentina. Objetivo de lograr poner en práctica mis conocimientos en herramientas técnicas, mejorar mis aptitudes ya aprendidas y sumar ideas frescas.

Me considero eficiente, autodidacta, resolutiva y perfeccionista.

Mis principales aptitudes son; facilidad de trabajo en equipo, habilidades comunicativas, capacidad de organización y flexibilidad.

EDUCACIÓN

2019-Actualidad. Estudiante de cuarto año de la carrera de Arquitectura en la Universidad Argentina De la Empresa.

2008-2018. Sistema de Educación a Distancia, SEAD.

EXPERIENCIA

2019-Actualidad

2020-2021

Proyectos de hotelería

Actualidad Partícipe de reuniones y aporte de ideas en proyectos de hotelería, renta y alquiler para cadena hotelera "Rochester Hotels" en diversos sectores de Argentina.

LOGROS

2022 Concurso de Arquitectura

Concurso dictado por "TerraViva competitions" sobre los Silos de Buenos Aires de Puerto Madero

Comisión de Arquitectura

Partícipe de la Comisión de Arquitectura de Abril Club de Campo. Desarrollo de documentación en proyectos de remodelación, asistencia regular a reuniones, relevamientos, aporte de ideas y asistencia en la realización de nuevos proyectos.

2022 Curso Revit

Curso "Diseño y modelado arquitectónico 3D con Revit" dictado por Doméstika

2022 Curso HarvardX

Curso "The architectural imagination" dictado por Harvard University junto a edX

2017-2021 Proyectos solidarios

Partícipe en diversos proyectos solidarios de construcción sin fines de lucro en diversos sectores de Argentina.

HABILIDADES



Autocad



Photoshop



Sketchup

Twinmotion



Rhinoceros



Revit



Ingles

Portugués



